臺灣士林地方法院民事簡易判決
110年度士簡字第1617號
原      告  佛朗明哥社區管理委員會

法定代理人  廖國煒
訴訟代理人  詹明國
被      告  曾愛齡

訴訟代理人  徐瑩書
上列當事人間請求給付管理費事件，本院於民國111年1月27日言
詞辯論終結，判決如下：
    主  文
被告應給付原告新臺幣伍萬陸仟參佰壹拾陸元，及自民國一一○
年十二月二十五日起至清償日止，按週年利率百分之五計算之利
息。
原告其餘之訴駁回。
訴訟費用新臺幣貳仟肆佰參拾元由被告負擔。
本判決原告勝訴部分得假執行。
    事實及理由要領
一、原告主張：被告為門牌號碼新北市○○區○○○街0號房屋之所有
    權人，為原告社區住戶，每期（1期3個月）應繳納管理費2,
    964元，惟被告自民國95年7月16日起至110年7月15日止計75
    期管理費未繳，共計22萬8,228元，乃依公寓大廈管理條例
    之規定，提起本件訴訟等語，並聲明求為判決被告應給付原
    告22萬8,228元及其遲延利息。
二、被告則以：原告提供欠繳的期間不同。超過5年部分時效到
    期，5年以內部分無意見等語，資為抗辯。　
三、本院得心證之理由
　　本件原告主張被告每期（1期3個月）應繳納管理費2,964元
    ，及有積欠管理費之事實，業據提出與所述相符之區公所函
    文為證，為被告所不爭執，堪信為真。惟原告主張被告應給
    付95年7月16日起至110年7月15日止之管理費乙情，則為兩
    造所爭執，被告並以上開情詞置辯，茲審認如下：
(一)按區分所有權人或住戶積欠應繳納之公共基金或應分擔或其
    他應負擔之費用已逾二期或達相當金額，經定相當期間催告
    仍不給付者，管理負責人或管理委員會得訴請法院命其給付
    應繳之金額及遲延利息。公寓大廈管理條例第21條定有明文
    。次按利息、紅利、租金、贍養費、退職金及其他一年或不
    及1 年之定期給付債權，其各期給付請求權，因5年間不行
    使而消滅。民法第126條定有明文。　　
(二)經查，原告係於110年11月26日提起本件訴訟，有起訴狀上
    本院收文章可佐，於此之前則未見原告有何其他請求管理費
    之事證，依上開5年時效規定，原告請求自95年7月16日起至
    105年11月26日之管理費，均已逾5年時效，被告自得拒絕給
    付，是原告所得請求被告繳納之管理費期間應為自105年11
    月27日起至110年7月15日止。又原告社區管理費之收取係以
    3個月為1期，則105年11月27日起至110年7月15日止計有19
    期，故原告所得請求之管理費為5萬6,316元（計算式：2,96
    4×19＝5萬6,316）。　　
(三)末按給付有確定期限者，債務人自期限屆滿時起，負遲延責
    任。給付無確定期限者，債務人於債權人得請求給付時，經
    其催告而未為給付，自受催告時起，負遲延責任。其經債權
    人起訴而送達訴狀，或依督促程式送達支付命令，或為其他
    相類之行為者，與催告有同一之效力。前項催告定有期限者
    ，債務人自期限屆滿時起負遲延責任。應付利息之債務，其
    利率未經約定，亦無法律可據者，週年利率為百分之5。民
    法第229條、第203條分別定有明文。本件原告請求之遲延利
    息，應自本件起訴狀繕本寄存送達生效之翌日即110年12月2
    5日（見本院卷第27頁）起至清償日止，按週年利率5％計算
    之利息。
四、從而，原告依上開法律關係，訴請被告給付5萬6,316元，及
    自110年12月25日起至清償日止，按週年利率5％計算之利息
    ，為有理由，應予准許，逾此範圍之請求，為無理由，應予
    駁回。
五、本件原告勝訴部分，係就民事訴訟法第427條第1項訴訟適用
     簡易程序所為被告敗訴之判決，依同法第389條第1項第3款
    之規定，應依職權宣告假執行，並依職權確定訴訟費用為2,
    430元（第一審裁判費）由被告負擔。
中　　華　　民　　國　　111 　年　　2 　　月　　14　　日
                  士林簡易庭  法  官  楊峻宇
以上為正本係照原本作成。
如不服本判決，應於判決送達後20日內向本庭提出上訴狀。（須
按他造當事人之人數附繕本）。 
中　　華　　民　　國　　111 　年　　2 　　月　　14　　日
                              書記官  蘇彥宇